臺灣嘉義地方法院刑事判決　　　　　　　100年度訴字第526號
公　訴　人　臺灣嘉義地方法院檢察署檢察官
被　　　告　高立維
上列被告因違反毒品危害防制條例案件，經檢察官提起公訴（10
0年度毒偵字第862號），被告自白犯罪，經合議庭裁定改以簡式
審判程序審理，茲判決如下：
    主  文
高立維施用第二級毒品，累犯，處有期徒刑肆月；又施用第一級
毒品，累犯，處有期徒刑捌月。應執行有期徒刑拾月。
    事  實
一、高立維前因施用毒品違反毒品危害防制條例案件，經臺灣雲
    林地方法院以94年度毒聲字第30號裁定令入勒戒處所施以觀
    察、勒戒後，認無繼續施用毒品之傾向，於民國94年5月11
    日執行完畢釋放，經臺灣雲林地方法院檢察署檢察官以94年
    度毒偵字第183號為不起訴處分確定。另因施用毒品案件，
    又經該院以94年度訴字第502號判決，判處有期徒刑8月確定
    ；再因施用毒品案件，經該院以95年度訴字第518號判決，
    判處有期徒刑7月確定，上揭2罪接續執行，於96年3月19日
    縮短刑期假釋出監，縮刑期滿日期為96年6月3日，嗣因他案
    撤銷假釋，惟其上開犯行經適用中華民國九十六年罪犯減刑
    條例減刑後，其原應執行之有期徒刑8月、7月，經該院以96
    年度聲減字第1751號裁定，分別減為有期徒刑4月、3月又15
    日確定，其就上開案件業已執行有期徒刑11月23日，已逾減
    刑後刑期，毋庸執行殘刑，檢察官分別於96年10月26日、29
    日就上開執行程序簽結。又因(一)施用第一、二級毒品案件，
    經本院以97年度訴字第41號判決，判處有期徒刑8月、3月，
    定應執行有期徒刑10月確定；(二)酒醉駕車之公共危險案件，
    經臺灣雲林地方法院以97年度港交簡字第52號判決，判處有
    期徒刑3月確定；(三)施用毒品案件，經本院以97年度訴字第
    504號判決，判處有期徒刑9月確定；(四)竊盜案件，經臺灣雲
    林地方法院以97年度易字第904號判決，判處有期徒刑8月（
    2罪），定應執行有期徒刑1年，經上訴於臺灣高等法院臺南
    分院以98年度上易字第208號判決上訴駁回確定，上開(二)至
    (四)各罪，經臺灣雲林地方法院以98年度聲字第760號裁定，
    定應執行有期徒刑1年10月確定，與前開(一)應執行之有期徒
    刑接續執行，於99年11月3日縮刑期滿執行完畢。
二、高立維猶不知戒慎，基於施用第二級毒品之犯意，於100年4
    月21日下午8時許，在嘉義縣六腳鄉蘇厝村2鄰蘇厝寮17號之
    16住處，將第二級毒品甲基安非他命放入玻璃球內燒烤吸食
    煙霧之方式，施用第二級毒品甲基安非他命1次；另基於施
    用第一級毒品之犯意，於同日下午8時30分許，在上址以將
    海洛因摻入香菸內點燃吸用之方式，施用第一級毒品海洛因
    1次，嗣於翌（22）日上午8時30分許，為警持搜索票前往其
    上址住處執行搜索時，查獲許芳溢持有毒品（另由檢察官偵
    查），適高立維同時在場，為警經其同意採尿送驗結果，呈
    甲基安非他命及嗎啡陽性反應，始悉上情。
三、案經彰化縣警察局彰化分局報請臺灣嘉義地方法院檢察署檢
    察官偵查起訴。
    理  由
一、本件被告高立維所犯係死刑、無期徒刑或最輕本刑為3年以
    上有期徒刑以外之罪，其於準備程序中就被訴事實為有罪之
    陳述，經本院告知簡式審判程序之旨，並聽取公訴人、被告
    之意見後，爰依刑事訴訟法第273條之1第1項規定合議裁定
    由受命法官獨任進行簡式審判程序。
二、訊據被告對其於上揭時、地，施用第一級毒品海洛因、第二
    級毒品甲基安非他命之犯罪事實，於本院審理中坦承不諱，
    核與其在警詢、偵查中之自白相符，而其為警採集尿液囑託
    鑑定結果，亦呈嗎啡（即海洛因進入人體後之代謝物）及甲
    基安非他命陽性反應，並有詮昕科技股份有限公司於100年5
    月12日所出具之00000000號濫用藥物尿液檢驗報告及彰化縣
    警察局彰化分局委託檢驗尿液代號與真實姓名對照認證單各
    乙份在卷可稽，是上述證據與被告之自白互核一致。又被告
    有事實欄一所載因施用毒品違反毒品危害防制條例而受觀察
    勒戒、強制戒治等情形，此亦有臺灣高等法院被告前案紀錄
    表在卷可憑。是以本件事證已臻明確，被告於觀察、勒戒執
    行完畢釋放後，於5年內已再犯施用毒品案件，並經依法追
    訴處罰，其本件第3次以上再度施用毒品海洛因、甲基安非
    他命之行為，堪為認定，應予依法論科。
三、按海洛因、甲基安非他命係毒品危害防制條例第2條第2項第
    1款、第2款所明定之第一級、第二級毒品，不得非法持有、
    施用。核被告所為，係違反毒品危害防制條例第10條第1項
    之施用第一級毒品罪及同條第2項之施用第二級毒品罪。其
    施用第一級毒品海洛因前後持有海洛因、施用第二級毒品甲
    基安非他命前後持有甲基安非他命之低度行為，應分別為施
    用海洛因、甲基安非他命之高度行為所吸收，均不另論罪。
    又被告所犯上開各罪間，時間、犯意各別，構成要件互殊，
    應予分論併罰。另被告有事實欄一所載之科刑執行紀錄，此
    有臺灣高等法院被告前案紀錄表1份附卷可按，其於受有期
    徒刑執行完畢後，5年以內故意再犯本件有期徒刑以上之罪
    ，均為累犯，各應依刑法第47條第1項規定加重其刑。爰審
    酌被告國中肄業之智識程度，未婚，目前為油漆工，收入不
    一，日薪約1,200元，每月工作約20月左右，父母健在但已
    離婚，母親離婚後已失聯，父親41年次，目前於桃園地區任
    職於電子工廠，其與年逾80、行動不便之高齡祖母同住，胞
    姊離婚獨立在外居住，並無其他需要扶養之親屬等家庭生活
    經濟狀況，且其有前述犯罪及施用毒品遭查獲之紀錄，有臺
    灣高等法院被告前案紀錄表附卷足據，前已因觀察、勒戒執
    行完畢而經不起訴處分，業受毒品危害防制條例對施用毒品
    人之寬典，竟仍一再施用，不知戒除毒癮，而其施用毒品實
    為戕害自身健康之犯罪，於他人固無明顯重大危害，然對社
    會善良風氣已足生不良影響，並斟酌其施用之次數，及其坦
    承施用毒品之犯行之犯後態度等一切情狀，分別量處如主文
    所示之刑，並定其應執行之刑，以資儆懲。至供施用毒品之
    針筒及玻璃球並未扣案，無從證明均仍存在，為免執行困難
    ，爰不予宣告沒收，併予敘明。
據上論斷，應依刑事訴訟法第273 條之1 第1 項、第299 條第1
項前段，毒品危害防制條例第10條第1 項、第2 項，刑法第11條
前段、第47條第1項、第51條第5款，判決如主文。
本案經檢察官侯德人到庭執行職務
中    華    民    國   100    年    7     月    29    日
                    刑事第一庭  法  官  呂美玲
以上正本證明與原本無異。
如不服本判決應於收受判決後10日內向本院提出上訴書狀，並應
敘述具體理由；其未敘述上訴理由者，應於上訴期間屆滿後20日
內向本院補提理由書（均須按他造當事人之人數附繕本）「切勿
逕送上級法院」。
中    華    民    國   100    年    7     月    29    日
                                書記官  洪敏芳
附錄法條：
毒品危害防制條例第10條
施用第一級毒品者，處 6 月以上 5 年以下有期徒刑。
施用第二級毒品者，處 3 年以下有期徒刑。